【裁判字號】    98,交聲,3851
【裁判日期】    981030
【裁判案由】    聲明異議
【裁判全文】
臺灣臺中地方法院交通事件裁定        98年度交聲字第3851號
原處分機關  交通部公路總局臺中區監理所臺中市監理站
異  議  人
即受處分人  甲○○
上列受處分人因違反道路交通管理處罰條例案件，不服交通部公
路總局臺中區監理所臺中市監理站中華民國98年10月8 日裁監稽
違字第裁61-GE0000000號裁決書所為之處分，向本院聲明異議，
本院裁定如下：
    主  文
異議駁回。
    理  由
一、原處分意旨略以：異議人即受處分人甲○○（下稱受處分人
    ）於民國98年4 月22日3 時14分許，駕駛車牌號碼2022-LN
    號自用小客車，行經臺中市○○路與中工三路口處，因「於
    酒駕吊扣駕駛執照期間，違反第35條第1 項第1 款，抽血值
    326MG/DL，呼氣值1.55MG/L」之違規，為臺中市警察局第六
    分局協和派出所警員舉發。而受處分人前因第Z00000000 號
    酒駕案，業已執行吊扣駕駛執照，其期間自97年12月29日起
    至98年12月28日止。是原處分機關依道路交通管理處罰條例
    第35條第3 項規定，裁處受處分人吊銷汽車駕駛執照、3 年
    內禁考，另行政罰鍰部分，則因刑事判決有期徒刑2 月而免
    罰，於法並無不合等語。
二、受處分人異議意旨略以：受處分人因駕駛自用小客車違規，
    卻遭監理機關吊銷職業聯結車駕駛執照，而該職業聯結車駕
    駛執照乃受處分人生計所繫，為此聲明異議，請求僅吊銷自
    用小客車之駕駛執照等語。
三、按汽車駕駛人飲用酒類或其他類似物後，其吐氣所含酒精濃
    度超過每公升0.25毫克以上者，不得駕車；汽車駕駛人，駕
    駛汽車經測試檢定酒精濃度超過規定標準者，處新臺幣1萬5
    千元以上6 萬元以下罰鍰，並當場移置保管該汽車及吊扣其
    駕駛執照1 年；汽車駕駛人經依第1 項規定吊扣駕駛執照，
    並於吊扣期間再有第1 項情形者，處新臺幣6 萬元罰鍰，並
    當場移置保管該汽車及吊銷其駕駛執照。道路交通安全規則
    第114 條第2 款、道路交通管理處罰條例第35條第1 項第1
    款、第3 項分別定有明文。次按，汽車駕駛人，因違反本條
    例及道路交通安全規則之規定，受吊銷駕駛執照處分時，吊
    銷其持有各級車類之駕駛執照；汽車駕駛人，曾依第35條第
    3 項前段規定吊銷駕駛執照者，3 年內不得考領駕駛執照，
    道路交通管理處罰條例第68條、第67條第2 項前段亦分別定
    有明文。稽此，受吊銷駕駛執照處分時，應吊銷違規行為人
    所持有之各級車類駕駛執照，尚不得僅吊銷違規時所駕駛車
    類之駕駛執照。
四、經查，本件受處分人前於97年12月26日因酒後駕車，違反道
    路交通管理處罰條例第35條第1 項第1 款之規定，經處以吊
    扣駕駛執照1 年之處分，其期間自97年12月29日起至98年12
    月28日止一節，業據原處分機關於移送書中敘明，並有違規
    查詢報表、汽車駕照基本資料附卷可稽。又受處分人於前揭
    駕駛執照吊扣期間，在98年4 月22日3 時14分許，飲酒後駕
    駛車牌號碼2022-LN 號自用小客車，行經臺中市○○路與中
    工三路口處，因不慎自行撞及分隔島，經警送醫救治，並檢
    測其血液中所含酒精濃度為326MG/DL，換算吐氣所含酒精濃
    度為每公升1.55MG/L，而為臺中市警察局第六分局協和派出
    所警員舉發；另本件所涉公共危險罪部分，業經本院以98年
    度中交簡字第1453號刑事簡易判決處有期徒刑貳月等情，均
    為受處分人所不爭執，並有舉發違反道路交通管理事件通知
    單、臺灣臺中地方法院檢察署98年度偵字第15743 號檢察官
    聲請簡易判決處刑書、本院98年度中交簡字第1453號刑事簡
    易判決各1 份附卷可稽，其違規事實，堪予認定。則原處分
    機關以受處分人於吊扣駕駛執照期間，再有酒後駕車其酒精
    濃度超過規定標準之情形，而依道路交通管理處罰條例第35
    條第3 項、第67條第2 項、第68條之規定，吊銷受處分人所
    持有之「各級車類」駕駛執照、3 年內禁考，於法並無違誤
    或不當之處。受處分人異議主張：伊須依賴職業聯結車駕駛
    執照維持生計云云，不足作為本院撤銷原處分之理由。
五、綜上所述，原處分機關以受處分人於吊扣駕駛執照期間，再
    有酒後駕車其酒精濃度超過規定標準之情形，裁處受處分人
    吊銷各級車類之駕駛執照、3 年內禁考，於法並無不合。本
    件異議為無理由，應予駁回。
據上論斷，應依道路交通管理處罰條例第87條第2 項，道路交通
案件處理辦法第19條，裁定如主文。
中    華    民    國    98    年    10    月    30    日
                  交通法庭    法  官  黃佩韻
以上正本證明與原本無異。
如不服本裁定，應於送達後5日內，向本院提出抗告狀。
                              書記官  林柏名
中    華    民    國    98    年    10    月    30    日


司法院資訊處製作；財團法人民間司法改革基金會備份。
